【裁判字號】    99,上訴,19
【裁判日期】    990923
【裁判案由】    毒品危害防制條例
【裁判全文】
臺灣高等法院臺中分院刑事判決          99年度上訴字第19號
上  訴  人
即  被  告  錢柏宇
選任辯護人  張淑琪律師（法律扶助）
上列上訴人因毒品危害防制條例案件，不服臺灣臺中地方法院98
年度訴字第2648號中華民國98年11月25日第一審判決（起訴案號
：臺灣臺中地方法院檢察署98年度偵字第11289號），提起上訴
，本院判決如下：
    主  文
上訴駁回。
    事  實
一、錢柏宇明知甲基安非他命係毒品危害防制條例第二條第二項
    第二款所規定之第二級毒品，未經許可不得販賣，竟分別為
    下列販賣甲基安非他命之行為：
(一)、錢柏宇於民國九十七年十月間某日，以門號0000000
    000號手機，接獲王啟煌以公共電話來電洽購售價新臺幣
    （下同）一千元之甲基安非他命事宜。之後於同日某時，錢
    柏宇在臺中市○○路與興安路附近，將甲基安非他命一包（
    數量可供王啟煌施用一次）賣予王啟煌，並收取一千元價金
    。
(二)、錢柏宇於九十八年一月二十九日下午二時許，以門號000
    0000000號手機，接獲陳兼文以手機門號00000
    00000號來電洽購售價一千元之甲基安非他命事宜。之
    後於同日晚間某時，錢柏宇在臺中市○○路與昌平路附近，
    將甲基安非他命一包（數量不詳）賣予陳兼文，並收取一千
    元價金。
(三)、錢柏宇於九十八年三月初某日，以門號000000000
    0號手機，接獲陳銘以公共電話來電洽購售價一千元之甲
    基安非他命事宜。於打完電話後過約半小時，錢柏宇在臺中
    市○○路與興安路附近ＯＫ便利商店，將甲基安非他命一包
    （數量可供陳銘施用十至二十口）賣予陳銘，並收取一
    千元價金。
二、嗣於九十八年三月十日晚間七時十五分許，經警在臺中市○
    ○區○○路四段三○三號前，查獲錢柏宇持有第一級毒品海
    洛因一包（淨重3.49公克，空包裝重0.35公克），並為查證
    錢柏宇持有上開海洛因來源而查扣其持有之手機一支（廠牌
    ：ＳＯＮＹ，內含門號0000000000之ＳＩＭ卡一
    張）。後於同年月二十四、二十五日，王啟煌、陳銘、陳
    兼文分別撥打電話或傳送簡訊至上開查扣手機，欲向錢柏宇
    購買甲基安非他命，為警接獲，並順勢約出王啟煌、陳銘
    、陳兼文，而將之帶回警局詢問，始循線查知上情。
三、案經臺中市警察局移送臺灣臺中地方法院檢察署檢察官偵查
    起訴。
    理    由
壹、程序及證據能力方面
一、按可為證據或得沒收之物，得扣押之，刑事訴訟法第一百三
    十三條第一項定有明文。此條文所稱之「證據」，凡直接證
    據、間接證據、輔助證據皆屬之，且「可為證據之物」亦包
    含一切可為構成要件該當性、違法性或有責性證據之物，或
    指向共犯、對向犯之證據，非僅限於犯罪工具始得扣押。而
    被告之辯護人於原審為被告辯護稱：警方於九十八年三月十
    日係查獲被告涉嫌施用、持有毒品案件，當日查扣門號00
    00000000號行動電話，並非所涉施用、持有毒品罪
    之犯罪工具，本不得加以扣押云云。然證人張崇錦即查獲本
    案之偵查佐於原審審理時證稱：警方在執行勤務時，被告拿
    著手機在聯絡，警方就注意他，不久之後，一部車過來，他
    就上車，過了三、五分鐘，車子又載他下來，所以警方就過
    去盤查，依查獲毒品的量大過於被告吸食的量，且經檢視查
    獲手機使用情形，該手機可能是被告聯絡上下游的工具，所
    以警方才作清查等語（參見原審卷第一四七頁背面）。從而
    ，在查獲之初，為鞏固查獲毒品為被告所持有此一構成要件
    事實，警方自得查扣系爭手機，清查扣案毒品來源，以確認
    被告明知而持有扣案毒品，並找出販賣毒品之上手，是系爭
    手機屬可為證據之物，依前揭條文規定，警方加以扣押並無
    違法。
二、復按搜索，經受搜索人出於自願性同意者，得不使用搜索票
    ，但執行人員應出示證件，並將其同意之意旨記載於筆錄；
    又檢察官、檢察事務官、司法警察官或司法警察執行搜索或
    扣押時，發現本案應扣押之物為搜索票所未記載者，亦得扣
    押之，刑事訴訟法第一百三十一條之一、第一百三十七條第
    一項分別訂有明文。復按扣押，除由法官或檢察官親自實施
    外，得命檢察事務官、司法警察官或司法警察執行，刑事訴
    訟法第一百三十六條第一項亦訂有明文，是九十年修正刑事
    訴訟法時，雖就搜索權限改採法官保留原則，刪除檢察官核
    發搜索票權限，但依前揭條文，並未調整扣押之權限分配，
    是檢察官於修正後之刑事訴訟法仍保有扣押權限，然司法警
    察或司法警察官自始並無逕以命令扣押之處分權限（最高法
    院六十九年台上字第二四一二號判例意旨參照），因此司法
    警察或司法警察官執行附帶扣押或獨立於搜索外之扣押處分
    ，仍須於事後取得法官或檢察官之同意。而依警察機關執行
    搜索扣押應行注意要點第十七條係就有令狀搜索、第十八條
    係就逕行搜索來規定警方搜索扣押後之處理方式（條文參見
    原審卷第一六五頁），惟本案警方係對被告執行同意搜索，
    此有臺中市警察局刑警大隊搜索扣押筆錄一份在卷可憑，是
    並無警察機關執行搜索扣押應行注意要點第十七、十八條之
    適用，而有關於同意搜索之附帶扣押或獨立扣押後，應如何
    處理，法無明文，然因司法警察或司法警察官僅係扣押處分
    之執行機關，並非決定機關，事後仍須取得檢察官或法官之
    同意，而取得同意方法因法無明文，故並無一定之要式，是
    本件警方將九十八年三月十日對被告執行同意搜索及附帶扣
    押之搜索扣押筆錄及扣押物品目錄表，於翌日一併函送予臺
    灣臺中地方法院檢察署檢察官（參見該署九十八年度毒偵字
    第一○七一號偵查卷宗影卷第一至四頁），檢察官對此並未
    為反對之意思表示，即可認警方已踐行通知義務，系爭手機
    係合法扣押無訛。
三、又按扣押係強制處分之一種，以扣押意思並實施扣押之執行
    ，即生效果。因此，扣押之意思表示於到達扣押物之持有人
    （包括所有人），並將應行扣押之物移入於公力支配下，其
    扣押之行為即屬完成，該扣押物於此時在法律上應認為已由
    國家機關占有中。至其於扣押後，該有權實施扣押之人員有
    無命他人在場見證或簽名，暨是否由該扣押人等搬運、保管
    ，抑命持（所）有人或其他人員為適當之保管，要均為扣押
    完成後之處置方法，非屬實施扣押之生效要件（最高法院七
    十一年度台上字第二三六○號判決意旨參照）。準此，系爭
    手機既屬可為證據之物，司法警察以扣押意思對系爭手機實
    施扣押之執行，且已踐行通知決定機關之程序，系爭手機之
    扣押即屬合法完成，至於扣押後，系爭手機是否入庫保管，
    係扣押完成之處置方法，無關乎刑事訴訟法第一百五十八條
    之四規定證據取得過程（程序）適法性之認定，並不影響系
    爭手機是否具有證據能力。
四、再按除法律另有規定外，實施刑事訴訟程序之公務員因違背
    法定程序取得之證據，其有無證據能力之認定，應審酌人權
    保障及公共利益之均衡維護，刑事訴訟法第一百五十八條之
    四定有明文。至於人權保障及公共利益之均衡維護，如何求
    其平衡，因各國國情不同，學說亦是理論紛歧，依實務所見
    ，一般而言，違背法定程序取得證據之情形，常因個案之型
    態、情節、方法而有差異，法官於個案權衡時，允宜斟酌：
    (1)違背法定程序之情節；(2)違背法定程序時之主觀意圖；(3)
    侵害犯罪嫌疑人或被告權益之種類及輕重；(4)犯罪所生之危
    險或實害；(5)禁止使用證據對於預防將來違法取得證據之效
    果；(6)偵審人員如依法定程序有無發現該證據之必然性；(7)
    證據取得之違法對被告訴訟上防禦不利益之程度等各種情形
    ，以為認定證據能力有無之標準，俾能兼顧理論與實際，而
    應需要。而被告辯護人為被告辯護稱：被告並未同意警方得
    使用該手機，依系爭手機門號之通聯紀錄，警方自取得該手
    機後，竟擅自使用，連續多日撥、接不輟，甚至發送簡訊，
    與扣押之目的相悖，且無權使用，假冒被告名義與他人聯繫
    ，藉此誘騙證人加以逮捕，取得證詞，警方先違法取得證據
    ，嗣後衍生再行取得之證據，亦仍屬違背程序規定，且屬蓄
    意違法，為維護司法純潔性及抑止違法偵查之原則，證人王
    啟煌、陳兼文、陳俊利、陳銘在警詢及偵查中陳述均無證
    據能力云云。然查：
(一)、證人張崇錦於原審審理時證稱：證人王啟煌、陳兼文、陳銘
    是主動打0000000000電話來買毒品等語（參見
    原審卷第一四七頁背面），且證人王啟煌於偵查中證稱：九
    十八年三月二十四日，其有傳簡訊給被告，說要拿一千，就
    是指買毒品之意，但那是其跟警方接洽的，就被警方引誘出
    去等語（參見偵查卷第三○頁）；證人陳兼文於偵查中證稱
    ：因為跟陳俊利要向「阿兄仔」買甲基安非他命，其忘記對
    方聲音，對方假裝牙疼，跟其約地點，其到了「阿水茶行」
    ，警察就來了等語（參見偵查卷第二八頁），證人陳銘於
    偵查中證稱：當時其打電話，結果他手機已經被警方拿著，
    警方假裝牙疼，讓其聽不出聲音，其打過去給他，跟他說我
    要購買，地點約在他家樓下附近，就是其剛剛所說文心路近
    大坑附近的便利商店，其到了就打公共電話給他，警察就過
    來請我回去驗尿等語（參見偵查卷第二七頁）；從前揭證詞
    可知，證人王啟煌、陳兼文、陳銘均是主動打電話欲向被
    告購買甲基安非他命，是證人王啟煌、陳兼文、陳銘本有
    向被告購買甲基安非他命之意，證人張崇錦並未影響證人王
    啟煌、陳兼文、陳銘之意志，自無誘騙證人王啟煌、陳兼
    文、陳銘為不實意思表示之虞；且警方請證人王啟煌、陳
    兼文、陳俊利、陳銘至警局交待先前購買甲基安非他命來
    源，亦屬發現犯罪嫌疑之偵查作為，要無不當之處。
(二)、證人張崇錦又於原審審理時證稱：「（辯護人問：既然查扣
    被告手機，為何沒有將手機一併隨案移送檢察官作為本案證
    物？）因為地檢署有公文，要我們清查上下游。」、「（辯
    護人問：你所謂公文，是針對本案嗎？）是指查到持有毒品
    要追查上下游，是指通案處理。」、「（辯護人問：查扣本
    案手機後，如何處理本案手機？）起先是電話一直響，我們
    就清查是否要來買毒品，或要賣毒品給被告。」、「（辯護
    人問：你們有無報請檢察官指揮偵辦被告可能利用系爭手機
    販賣毒品？）通常查獲毒品，因為地檢署有公文，所以我們
    會主動追查毒品上下游。」、「（辯護人問：根據系爭手機
    通聯紀錄，從九十八年三月十日查扣後，這支手機持續使用
    到九十八年六月七日，為何如此？）我們有申請調閱通聯，
    我們再比對手機上使用資料。有人打進來，我們就清查是上
    游或下游。」、「（辯護人問：為何這支手機的電力可以持
    續三個月之久？）因為要檢視手機內容，所以我們會充電。
    」、「（辯護人問：如果只是要檢視手機內容，為何這支手
    機也有發話與發簡訊的情形？）通常都會打進來，我們會問
    對方什麼事，對方覺得怪怪的，對方就不講，我們會請對方
    發簡訊。」、「（辯護人問：你們查扣系爭手機時，被告有
    無同意你們可以使用、撥打，或以這支手機發簡訊？）我們
    會問他有沒有販賣，我們告訴他我們會從扣案手機上做清查
    ，被告說我們可以打去問。」、「（辯護人問：你說被告有
    同意你們可以打這支手機，是否有任何書面紀錄？）口頭上
    跟被告交談。」、「（辯護人問：被告在本案中否認有同意
    警方利用他的手機接聽或撥打，及收發簡訊，警方使用手機
    的根據？）就是要清查對被告有利、不利的上下游。」、「
    （辯護人問：你們在查扣系爭手機後，總共利用這支手機發
    送了九十二通簡訊，為何如此？）有時手機有人打電話來，
    我們會問他有什麼事，對方就掛掉，我們就發簡訊給對方，
    請他有什麼事情就回簡訊。」、「（辯護人問：有人打電話
    進來，由你們接聽時，你們有無表明你們是警方並非錢柏宇
    ？）對方知道我們不是錢柏宇，因為聲音聽不出來，所以對
    方才會一直問問題要我們回答。」、「（辯護人問：對方知
    道你們不是錢柏宇，你們告訴對方你們是誰？）有的沒問就
    掛掉了，通常我們就沒有回答。」、「（辯護人問：根據證
    人王啟煌、陳銘在本院作證，他們說打手機過來時，你們
    都說牙齒痛，為何如此？）因為我當時真的牙齒痛，沒有辦
    法講話，請對方有什麼事就打簡訊。」、「（辯護人問：你
    們跟對方說牙齒痛的目的，是否要讓對方誤認接電話的人是
    錢柏宇？）是真的因為牙齒痛含著棉花，沒有辦法講話，才
    會請對方打簡訊。」、「（辯護人問：如果你牙齒痛，不能
    講話，為何不能請其他同事代為接聽？）因為是我在主辦，
    其他同事不知道情形。」、「（辯護人問：在你們使用系爭
    手機三個月期間，除了本案三名證人王啟煌、陳銘、陳兼
    文之外，其他所接聽電話內容大約都是什麼？）沒有講什麼
    ，問人在那裡。」等語，是依證人張崇錦所述，其使用被告
    所有之扣押手機，並無合法文件可資證明被告有同意之意，
    在其無法證明被告有同意其使用扣押之系爭手機情況下，其
    因接聽被告所有之扣押手機，始取得證人王啟煌、陳兼文、
    陳俊利、陳銘之供述，在法定程序上即有瑕疵。惟依此違
    背法定程序情節，證人張崇錦僅係疏而未補正被告同意其使
    用系爭手機之書面，縱被告不同意證人張崇錦使用扣押之系
    爭手機，亦僅侵害被告財產及隱私之權益，然被告所涉犯係
    販賣第二級毒品甲基安非他命罪嫌，嚴重危害社會治安及國
    人健康，且販賣第二級毒品甲基安非他命係屬萬國公罪，自
    應嚴加查緝；而警方經此案後，衡情必當於日後使用扣押手
    機前，先行取得扣押手機持有人或所有人之同意書面文件，
    故本案並無禁止使用該項供述，始有預防將來警方違法取證
    之效果；再者，檢察官亦提示證人王啟煌、陳兼文、陳俊利
    、陳銘之偵查筆錄供被告表示意見（參見偵查卷第五八頁
    ），且原審亦傳喚證人王啟煌、陳兼文、陳俊利、陳銘到
    庭及本院亦傳喚陳兼文、陳俊利到庭，除證人陳兼文、陳俊
    利傳拘未到外，原審亦已給予被告與證人王啟煌、陳銘交
    互詰問及對質之機會（參見原審卷第七五至八六頁），對被
    告訴訟上防禦要無不利益可言，是本院權衡上情，認定證人
    張崇錦私自接聽被告前揭行動電話，因而查知證人王啟煌、
    陳兼文、陳銘向被告購買甲基安非他命部分，雖係違背法
    定程序取得之證據，然依刑事訴訟法第一百五十八條之四規
    定，審酌人權保障及公共利益之均衡維護，仍認此部分具有
    證據能力。
五、按刑事訴訟法第一百五十九條之一第二項規定，被告以外之
    人於偵查中向檢察官所為之陳述，除顯有不可信之情況者外
    ，得為證據。立法理由係考量現階段刑事訴訟法規定檢察官
    代表國家偵查犯罪、實施公訴，依法其有訊問被告、證人及
    鑑定人之權，而實務運作時，檢察官偵查中向被告以外之人
    所取得之陳述，原則上均能遵守法律規定，鮮少以強暴、脅
    迫及其他不正之方法取得供述證據，其可信度極高，而有此
    例外之規定。是故，此項證據原則上具有證據能力，主張無
    證據能力之一方當事人須就「顯有不可信之情況」負舉證責
    任，必其舉證足以證明「顯有不可信之情況」，此項證據始
    例外不具證據能力（最高法院九十八年度台上字第四○四六
    號判決意旨參照）。查本案證人王啟煌、陳兼文、陳俊利、
    陳銘於檢察官偵查中所為之證述，均經具結，有結文附卷
    可稽，雖被告及其辯護人提及警方私自接聽被告前揭行動電
    話而查知證人王啟煌、陳兼文、陳俊利、陳銘部分為不當
    ，然本院審酌人權保障及公共利益之均衡維護，仍認此部分
    具有證據能力，業如前述，而被告及其辯護人復未舉證證明
    上開偵查中之證述有何其他顯不可信之情況，揆證前揭判決
    意旨，證人王啟煌、陳兼文、陳俊利、陳銘於偵查中之證
    言均具有證據能力。
貳、實體方面
一、訊據被告錢柏宇矢口否認有何販賣甲基安非他命之犯行，辯
    稱：其沒有販賣甲基安非他命予證人王啟煌、陳兼文、陳銘
    云云。然查：
(一)、證人王啟煌業於偵查中證稱：九十七年年底約九、十月，其
    跟被告約在他家樓下的便利商店，他家在文心路附近，那次
    其跟他購買一千元，數量只有一點點，買完之後其有施用，
    其忘記是用哪一支電話打給他，他電話是○九一八那支，正
    確號碼其要看手機，其問他說那邊有沒有，他說有，其等就
    約時間地點，見面後就一手交錢一手交貨，在九十八年三月
    二十四日其有傳簡訊給被告，說要拿一千元，但那是其跟警
    方接洽的，就被警方引誘出去，說要拿一千元，就是指買毒
    品之意等語（參見偵查卷第三○頁）；復於原審審理時證稱
    ：其於九十八年三月二十四日打被告手機，但其當時不知道
    被告手機是警察在用，本來心情不好，想問被告那邊有沒有
    安非他命，對方沒有跟其說清楚，叫其直接傳簡訊，對方說
    他牙齒痛，其就傳簡訊內容為「拿一千」，就是要拿一千元
    的甲基安非他命，對方跟其約在他們家樓下，其過去，他們
    就直接帶其去刑事組，另外九十七年九月或十月，其有打電
    話問被告那邊有沒有甲基安非他命，當時剛好他那邊有，所
    以就跟他拿了一千元的甲基安非他命，地點在他家樓下，就
    是在文心路與興安路口附近，數量用一次就完了，其是用公
    共電話打被告手機等語（參見原審卷第七五頁背面至七六頁
    、第七七頁、第七七頁背面、第八一頁），則證人王啟煌於
    偵查中及原審審理時之證述互核相符，且證人王啟煌於原審
    審理時復證稱：警方及檢察官未對其刑求、逼供，其與被告
    也沒有任何仇恨、不愉快等語（參見原審卷第七八頁背面、
    第七九頁），堪信證人王啟煌之前揭證詞為真。又證人王啟
    煌自承其於九十八年三月二十四日因想購買甲基安非他命，
    而主動撥打被告所持用之門號0000000000號行動
    電話，且又傳簡訊留言「拿一千」，足見被告確有販賣甲基
    安非他命行為，蓋被告若無販賣甲基安非他命之情，證人王
    啟煌何以會對一個未販賣甲基安非他命之人傳送購買毒品之
    簡訊，是證人王啟煌前揭曾於九十七年九、十月間向被告購
    買一次甲基安非他命之證詞，並未與其之後想要購買甲基安
    非他命就打電話找被告購買之行為相悖，故證人王啟煌於九
    十八年三月二十四日傳送上開購毒簡訊至被告手機，可為前
    揭證詞之補強情況證據，益見被告確有於九十七年十月間某
    日，在臺中市○○路與興安路附近，販賣一千元之甲基安非
    他命予證人王啟煌。
(二)、按告訴人、證人之陳述有部分前後不符，或相互間有所歧異
    時，究竟何者為可採，法院仍得本其自由心證予以斟酌，非
    謂一有不符或矛盾，即應認其全部均為不可採信；尤其關於
    行為動機、手段及結果等之細節方面，告訴人之指陳，難免
    故予誇大，證人之證言，有時亦有予渲染之可能；然其基本
    事實之陳述，若果與真實性無礙時，則仍非不得予以採信。
    （最高法院七十四年台上字第一五九九號判例意旨參照）。
    又按被告以外之人於審判外之言詞或書面陳述，除法律有規
    定者外，雖不得以之直接作為證明犯罪事實存否之實體證據
    。但參酌刑事訴訟法第一百六十六條之二第一項、第一百六
    十六條之五第一項意旨，容許以其先前不一致之審判外陳述
    作為彈劾證據，用以爭執或減低其嗣後依法所為證述之證明
    力。此種作為彈劾證據之審判外陳述，因非直接用於證明犯
    罪事實之存否，即不受傳聞法則之限制（最高法院九十八年
    度台上字第二一八二號判決意旨參照），是證人王啟煌於警
    詢之陳述，即可作為彈劾證據。查證人王啟煌雖於原審審理
    受被告詢問時改證稱：其在警局、檢察官偵訊時及其剛才說
    的都是說謊，其已經很久沒有遇到被告了，所以九十七年九
    月、十月間跟被告買毒品這件事情是不實在的，刑事組叫其
    隨便講一個時間，九十八年三月二十四日這天的事情就當作
    沒事等語（參見原審卷第七八頁）。然被告於偵查中辯稱：
    證人王啟煌、陳銘在九十八年一月間有打電話給其，問其
    有無甲基安非他命，其說沒有，他們就找其集資，每次一個
    人出一千元，推由其去買等語（參見偵查卷第八頁），亦與
    證人王啟煌於原審審理時翻異證詞時陳稱：其自勒戒完後到
    九十八年三月二十四日間沒有施用過甲基安非他命，因為其
    沒有錢等語（參見原審卷第七九頁背面）不符，已非無疑；
    又警方於九十八年三月二十四日亦有對證人王啟煌進行採尿
    （參見警卷第二二頁），並經證人王啟煌自承在卷（參見原
    審卷第七九頁），是警方對證人王啟煌仍依正常驗尿程序處
    理，並無證人王啟煌所述對其有縱放情事，是證人王啟煌前
    揭所稱之條件交換說，顯不可採；且本院觀諸證人王啟煌該
    日之警詢筆錄，證人王啟煌僅稱：以前曾向他購買安非他命
    三至四次，時間很久忘記了等語（參見警卷第二一頁），並
    未提及九十七年九、十月向被告購買甲基安非他命，則證人
    王啟煌稱警方要他隨便講一個時間等語，亦與卷內資料不符
    ；證人王啟煌復自承於九十八年三月二十四日打電話及傳「
    拿一千元」簡訊給被告係為了向被告購買甲基安非他命，業
    如前述，若證人王啟煌無向被告購得甲基安非他命之經驗與
    默契，何以傳送「拿一千元」之簡訊予被告，被告就可知其
    要購買一千元之甲基安非他命，且若證人王啟煌未曾向被告
    購買甲基安非他命，何以不用事先確認被告有無販賣甲基安
    非他命，就直接傳送購毒簡訊予被告？證人王啟煌對上開疑
    點，均未能合理解釋（參見原審卷第七八頁背面至第八十頁
    ），其自知無法再袒護被告情況下，才又證稱：被告確實於
    九十七年九、十月間，在文心路與興安路口賣一千元甲基安
    非他命給其，被告跟其對質其馬上改口說沒有這件事，是因
    為其不想讓他這樣等語（參見原審卷第八○頁背面），足認
    證人王啟煌於原審審理時改證稱：未向被告購買甲基安非他
    命等語，顯不實在，要難資為有利於被告之認定。
(三)、被告於九十八年四月二十五日警詢時供稱：其是向一名不詳
    男子以新臺幣二千五百元購買門號0000000000號
    行動電話，是其在使用，使用期間大約是九十七年十月份開
    始使用該支行動電話等語（參見警卷第二八頁），於九十八
    年七月三日原審羈押訊問時辯稱：九十八年農曆年後，其在
    便利商店跟不認識的人買的等語（參見羈押卷第五頁背面）
    ，又於九十八年七月三十一日原審詢問時辯稱：該支電話係
    今年元旦在便利商店跟別人買的云云（參見原審卷第十一頁
    背面），則被告對於該支電話使用時間數度翻異前供，已非
    無疑。又證人王啟煌係於九十八年五月二十六日偵查訊問時
    方提及在九十七年九、十月間向被告購買甲基安非他命（參
    見偵查卷第三○頁），檢察官於同年七月三日訊問被告時，
    提示證人王啟煌之偵查筆錄供被告表示意見，被告在得知證
    人王啟煌指證其於九十七年九、十月間販賣甲基他命後，隨
    即於同日原審羈押訊問時改辯稱：該支行動電話於九十八年
    農曆年後開始始用等語，顯見被告翻異該支行動電話之使用
    時間，係為規避證人王啟煌指證其於九十七年九、十月間販
    賣甲基安非他命之事實，且被告事後翻異前供，卻未能提出
    具體事證以實其說，是被告辯稱：於九十八年農曆年後或九
    十八年元旦開始使用該支行動電話云云，均非實在。另證人
    盧怡君即該門號申請人於原審審理時證稱：該門號係其於九
    十七年六月二十一日申請，之後不超過一星期，其在第一廣
    場以一千五百至二千元之代價賣給詐欺集團等語（參見原審
    卷第一四五頁背面、第一四六頁），是被告於警詢中自承於
    九十七年十月份開始使用該門號，並未與證人盧怡君於九十
    七年六月底賣該門號之事實相悖。證人王啟煌又於原審審理
    時證稱：其於九十七年九、十月間跟被告購買甲基安非他命
    ，是用公共電話打被告手機，其打電話找被告，都打000
    0000000號電話（參見原審卷第八一頁、第七九頁）
    ，核與被告於警詢中自承於九十七年十月份開始使用該門號
    相符，堪認被告於九十七年十月份開始使用上開門號，被告
    事後翻異前供，顯係臨訟卸飾之詞，不足採信。
(四)、被告辯護人於原審為被告辯護稱：被告於九十七年十一月一
    日，由其妻林怡承租臺中市○○區○○路四段三○五號五樓
    之二房屋，並自斯時起遷入該屋居住，有不動產租契約書影
    本為證，故證人王啟煌稱其於九十七年九、十月間，在被告
    文心路、興安路路口住家樓下之便利商店，向被告購買毒品
    ，顯為不實云云。然證人王啟煌對該次交易地點於偵查中證
    稱：九十七年底約九、十月，其跟他約在他家樓下的便利商
    店，他家在文心路附近等語（參見偵查卷第三○頁），復於
    原審審理時證稱：九十七年九月、十月間跟被告拿甲基安非
    他命的地點在他家樓下，就是在文心路與興安路附近等語（
    參見原審卷第七七頁），細繹證人王啟煌前揭證詞，其均證
    稱交易地點在「文心路與興安路附近」，並無歧異之處，至
    該處當時是否為被告住處附近，此僅為地點特性描述之細節
    性事項，證人王啟煌縱有誤認或混淆，然對證人王啟煌對於
    被告於前揭時、地販賣甲基安非他命此一基本事實之真實性
    無礙，揆諸前揭判例意旨，仍非不得予以採信。
(五)、被告於警詢時辯稱：證人王啟煌是有打電話問其有沒有甲基
    安非他命，但其也沒有甲基安非他命，因其本身也曾施用甲
    基安非他命，於是其就和他一同合買甲基安非他命，但由其
    出面打電話向藥頭購買，證人王啟煌會先到臺中市○○路與
    興安路ＯＫ便利商店把錢拿給其，然後再由其出面向藥頭購
    買，等其拿到甲基安非他命後再到臺中市○○路與興安一路
    ＯＫ便利商店將他的部分拿給他等語（參見警卷第二九頁）
    ；又於偵查中辯稱：證人王啟煌、陳銘在九十八年一月間
    有打電話給其，問其有無甲基安非他命，其說沒有，他們就
    找其集資，每次一個人出一千元，推由其去買等語（參見偵
    查卷第八頁）；復於偵查中辯稱：證人王啟煌有去其家偷手
    機等語（參見偵查卷第五八頁）。惟證人王啟煌自偵查至原
    審審理時均未證稱有合資購買甲基安非他命及至被告家中偷
    手機之情事，甚至連證人王啟煌於原審審理時翻異前詞迴護
    被告之時，亦未提及曾與被告一同合資購買甲基安非他命，
    且否認有至被告家中偷手機（參見原審卷第八○頁），並表
    示：與被告無仇恨、不愉快等語（參見原審卷第七九頁），
    而被告對此又未能提出具體事證以實其說，是被告空言辯稱
    ：與證人王啟煌合資購買甲基安非他命，證人王啟煌偷其手
    機云云，要無可採。
(六)、證人陳兼文於偵查中證稱：其以其手機打電話給他，他的電
    話是0000000000，其的手機是有二支，分別是0
    000000000、0000000000，其忘記是用
    哪一支電話打給他的，其是在泡沬紅茶店，聽到隔壁桌有人
    在談論賣毒品之事，其朋友過去跟對方要電話，對方就給0
    000000000這電話，其在當天晚上就打電話給對方
    ，其跟對方先問那個東西怎麼賣，他說其要怎麼買他就怎麼
    賣，其就問多少錢，他說可以先拿一千元試試看，後來其與
    該人約在文心路、昌平路附近的路邊，一手交錢一手交貨，
    那一次其買完後有分陳俊利用，其回想購買毒品時間是九十
    八年一月二十九日晚上，九十八年三月二十五日其跟陳俊利
    要向被告買甲基安非他命，其忘記對方聲音，對方假裝牙齒
    疼，跟其約地點，其到了阿水茶行，警察就來了等語（參見
    偵查卷第二七、二八頁）；且證人陳俊利於偵查中證稱：其
    今年初施用毒品來源是陳兼文去拿的，其不認識對方，那次
    其有跟陳兼文一起去，但其在車上沒有下車，其是最近這一
    次才跟他去拿毒品，結果被警方請去警局，九十八年一月底
    那次，購毒的錢是陳兼文出的等語（參見偵查卷第三○頁）
    。則證人陳兼文、陳俊利於偵查中之證述均互核相符，並有
    證人陳兼文所使用0000000000號行動電話與被告
    持用之0000000000號行動電話通聯紀錄在卷可憑
    （參見偵查卷第二二頁），堪信證人陳兼文、陳俊利之前揭
    證詞為真。又證人陳兼文自承於九十八年三月二十五日因想
    購買甲基安非他命，而主動撥打被告所持用之門號0000
    000000號行動電話，足徵被告確有販賣甲基安非他命
    行為，蓋被告若無販賣甲基安非他命之情，證人陳兼文何以
    想購買甲基安非他命就打電話找被告，故證人陳兼文於九十
    八年三月二十五日撥打電話欲向被告購買甲基安非他命，可
    為前揭證詞之補強情況證據，益見被告確有於九十八年一月
    二十九日，在臺中市○○路與昌平路附近，販賣一千元之甲
    基安非他命予證人陳兼文。
(七)、被告辯護人為被告辯護稱：證人陳兼文於偵查中證稱其在泡
    沬紅茶店聽到隔壁有人在談論賣毒品的事，其朋友過去跟對
    方要電話，並在當天晚上就打電話給對方，但以販賣毒品事
    涉重典，行為人莫不謹慎行事，小心隱蔽，豈能在公共場所
    高談闊論，甚至大方提供電話給陌生人，證人陳兼文所述明
    顯違背事理，不可採信云云。然證人陳兼文確於九十八年三
    月二十四日撥打0000000000號行動電話欲向被告
    購買甲基安非他命，且證人王啟煌、陳銘亦曾於同年月二
    十四日撥打該支電話或傳簡訊予被告欲向其購買甲基安非他
    命，此亦經證人陳兼文、陳俊利、王啟煌、陳銘、張崇錦
    證述如前，是被告以0000000000號行動電話販毒
    乙節，並非無中生有之事，堪以認定。至證人陳兼文如何得
    知被告以0000000000號行動電話販毒，要與被告
    販賣第二級毒品罪之構成要件無關，並不影響其證詞之可信
    性。
(八)、被告辯護人為被告辯護稱：證人陳兼文所使用000000
    0000號行動電話，於九十八年一月二十九日，固與00
    00000000號行動電話互有通聯，然其通話時間為下
    午二時、二時十三分，與證人陳兼文所述交易時間為晚上有
    所不符，況該份通聯紀錄，僅有通話時間，並無通話內容，
    尚無從補強、擔保證人陳兼文前開供述之真實性，至於證人
    陳俊利偵查中所稱亦不足佐證證人陳兼文指稱九十八年一月
    二十九日向被告購買毒品陳述為真實云云。惟通聯紀錄上時
    間係證人陳兼文打電話與被告聯繫購買甲基安非他命事宜之
    時間，自非交易時間，之後雙方約定交易時、地，到達地點
    後再交易，交易時間自然會比聯繫時間晚，是前揭通聯紀錄
    時間與證人陳兼文所述交易時間，並無矛盾之處，而本院就
    證人陳兼文、陳俊利證詞與該份通聯紀錄，及證人陳兼文於
    九十八年三月二十五日撥打電話欲向被告購買甲基安非他命
    行為間證明力之勾稽，已如前所述，並非光憑被告陳兼文之
    證詞而為被告有罪之認定。
(九)、被告先於警詢中辯稱：其不認識陳兼文云云（參見警卷第三
    ○頁），又於偵查中辯稱：陳兼文可能有見過其，他可能是
    其朋友的朋友，但是其不認識他，其並沒有跟他一起買過毒
    品，但他有跟其朋友柯朝仁一起來找其，其有跟柯朝仁一起
    去買毒品，買回來，陳兼文就跟柯朝仁一起走云云（參見偵
    查卷第八頁）。然證人陳兼文於偵查中證稱：其不認識柯朝
    仁等語（參見偵查卷第二八頁），並表示：其沒有要故意陷
    害被告等語（同上頁），而被告對此又未能提出具體事證以
    實其說，是被告空言置辯，要無可採。
(十)、證人陳銘於偵查中證稱：其是向被告購買，地點是在文心
    路近大坑附近的ＯＫ便利商店，其是在那邊跟他交易，其以
    一千元跟他購買甲基安非他命，數量其不知道，大約可以施
    用十至二十口的量，最後一次其應該於九十八年三月初向他
    購買，其確定其有跟他購買安非他命，九十八年三月二十四
    日當時其打電話，結果他手機已經被警方拿著，警方假裝牙
    疼，讓其聽不出聲音，其打過去給他，跟他說其要購買，地
    點約在他家樓下附近，就是其剛剛所說文心路近大坑附近的
    便利商店，其到了就打公共電話給他，警察就過來請其回去
    驗尿等語（參見偵查卷第二五、二六頁）；復於原審審理時
    證稱：九十八年三月二十四日，其打電話給被告，就有警察
    接到電話，警察假裝牙齒在痛，其聽不出來，其就過去找錢
    柏宇，其過去時就被警察帶回警局，其當天打電話給被告的
    目的是要購買甲基安非他命，其打電話給被告，說其要拿一
    千元，在之前其有向被告購買安非他命，其也是打電話給被
    告，其用公共電話打的，打過去說要跟他購買一千元，就約
    定在他家樓下見面，其就向他拿甲基安非他命，時間其知道
    是三月的時候等語（參見原審卷第八二頁、第八二頁背面、
    第八三頁）。則證人陳銘於偵查及原審審理時之證述均互
    核相符，且證人陳銘於偵查中證稱：其絕對不可能故意陷
    害被告等語（參見偵查卷第二六頁），又於原審審理時證稱
    ：警方沒有用利害關係跟其交換，其指證被告販賣安非他命
    給其是事實等語（參見原審卷第八五頁），堪信證人陳銘
    前揭證詞為真。又證人陳銘自承於九十八年三月二十四日
    因想購買甲基安非他命，而主動撥打被告所持用之門號00
    00000000號行動電話，足徵被告確有販賣甲基安非
    他命行為，蓋被告若無販賣甲基安非他命之情，證人陳銘
    何以想購買甲基安非他命就打電話找被告，故證人陳銘於
    九十八年三月二十四日撥打電話欲向被告購買甲基安非他命
    ，可為前揭證詞之補強情況證據，益見被告確有於前揭時、
    地販賣甲基安非他命予證人陳銘。
(十一)、按交互詰問制度設計之主要目的，雖在於辨明證人供述證據
    之真偽，以期發見實體真實，然就實質證據價值面之判斷而
    言，並無所謂其證據價值即當然比審判外未經交付詰問之陳
    述為高之可言。第以證人所為之供述證據，係由證人陳述其
    所親身經歷事實之內容，而證人均係於體驗事實後之一段期
    間，方於警詢或檢察官偵訊時為陳述，更於檢察官偵訊後之
    一段期間，始於審判中接受檢、辯或被告之詰問，受限於人
    之記憶能力及言語表達能力有限，本難期證人於警詢或檢察
    官偵訊時，能一字不漏完全供述呈現其所經歷之事實內容，
    更無從期待其於法院審理時，能一字不漏完全轉述先前所證
    述之內容。因此，詰問規則方容許遇有「關於證人記憶不清
    之事項，為喚起其記憶所必要者」、「證人為與先前不符之
    陳述時，其先前之陳述」之情形時，即便為主詰問亦可實施
    誘導訊問（刑事訴訟法第一百六十六條之一第三項第三款、
    第六款參照），以喚起證人之記憶，並為精確之言語表達。
    從而，經交互詰問後，於綜核證人歷次陳述之內容時（包括
    檢察官偵訊時之陳述、法院審理時之陳述，以及於容許警詢
    陳述做為證據時之警詢內容），自應著重於證人對於待證事
    實主要內容之先後陳述有無重大歧異，藉此以判斷其證詞之
    證明力高低，不得僅因證人於警詢或檢察官偵訊時所供述之
    部分內容不確定；或證人於交互詰問過程中，就同一問題之
    回答有先後更正不一致之處；或證人於警詢或檢察官偵訊中
    所證述之內容，與其於交互詰問時所證述之內容未完全一致
    ，即全盤否認證人證詞之真實性。又同一證人前後供述證言
    彼此不能相容，則採信同一證人之部分證言時，當然排除其
    他部分之證言，此為法院取捨證據法理上之當然結果（最高
    法院九十六年度台上字第六三六號判決意旨參照）。被告辯
    護人為被告辯護稱：「證人陳銘於偵查中供稱：可以確定
    最後一次向被告購買甲基非他命是在九十八年三月十四日凌
    晨十二點多，用家裏電話撥打被告0000000000號
    行動電話聯絡後購買。經檢察官告以被告上開手機已於三月
    十日為警扣案，陳銘即改稱：『應該是九十八年三月初購
    買』。在原審審理時，先稱：用公共電話打的，經辯護人詰
    問『你之前在檢察官偵查時，你說你先在家裏打電話給被告
    ，到購買地點時，再用公共電話打給被告，是否如此？』，
    再稱：『是』。經原審審判長提示九十八年度偵字第一一二
    八九號卷第三二頁所附通聯紀錄，命陳銘確認所述向被告
    購買安非他命之時間，陳銘稱『就是我用鉛筆勾選九十八
    年三月八日凌晨零時三分這一通電話，因為只有這一通是在
    凌晨零時打出去的，我確定是在凌晨打給被告』，然於辯護
    人質疑三月八日被告基地台位置未變更，顯示被告並未外出
    後，陳銘又說『我記得那一次跟被告買毒品是用公共電話
    打，不是用家裏電話打，我只知道三月初或三月十幾號，如
    果三月八日那一天的通聯是用家裏電話打，那就不是我跟被
    告購買毒品所打的電話，所以我還是沒有辦法確定是那一天
    ，只記得是凌晨，用公共電話打。』核陳銘歷次供述向被
    告購買毒品之時間、交易方式，前後不一，且明顯依隨證據
    顯現內容，更迭說詞，真實性殊容置疑，難採為被告犯罪之
    證明。況陳銘既稱『如果是用家裏電話打，那就不是我跟
    被告購買毒品所打的電話，我沒有辦法確定是那一天，只記
    得是凌晨，用公共電話打』，則卷內通聯紀錄，亦不足佐證
    公訴意旨所指被告於九十八年三月初販賣甲基安非他命予陳
    銘之犯罪事實」云云。然證人陳銘對於其向被告購買甲
    基安非他命之時間，業於原審審理時證稱：「我知道是三月
    的時候」、「我記得是三月初或三月十幾號所購買，因為檢
    察官叫我講一個具體時間，因為已經很久了，所以我忘記了
    」、「確實有向錢柏宇買過三次、四次，時間有晚上，有白
    天，所以時間亂掉了」、「因為被抓到時，是九十八年三月
    二十四日，我只知道是三月初或三月十幾日」、「因為當時
    我從彰化打麻將回來，時間是凌晨，時間我可以記得，但日
    期我忘記了，凌晨十二點多是指我打給他的時間」等語（參
    見原審卷第八三頁、第八三頁背面、第八四頁背面、第八五
    頁），是證人陳銘不止一次對辯護人、檢察官及原審法院
    陳述其只記得在九十八年三月份向被告購買甲基安非他命，
    但正確時間已不記得了，足見證人陳銘因與被告交易過三
    、四次，對時間及交易方式均已產生混淆，而原審法院為使
    被告能回復記憶，提示卷內資料供證人陳銘回憶，縱證人
    陳銘經回想後，所陳述之時間或交易方式，前後不一或與
    事實不符，亦係該證人本身記憶力所不及之問題，尚難認證
    人陳銘有故意捏造不實事實構陷被告之情。
(十二)、被告於警詢中辯稱：證人陳銘是有打電話問其有沒有甲基
    安非他命，但其也沒有甲基安非他命，因其本身也曾施用甲
    基安非他命，於是其就和他一同合買甲基安非他命，但由其
    出面打電話向藥頭購買，證人陳銘會先到臺中文心路與興
    安路ＯＫ便利商店把錢拿給其，然後再由其出面向藥頭購買
    ，等其拿到甲基安非他命後再到臺中市○○路與興安路ＯＫ
    便利商店將他的部分拿給他云云（參見警卷第三○頁）。惟
    證人陳銘於偵查中證稱：其不是找被告集資，每個人出一
    千元，推由被告去跟別人購買，其是直接向被告購買，其沒
    有跟被告合資購買毒品過等語（參見偵查卷第二六頁）；又
    於原審審理時證稱：其交錢給他，他就交毒品給其等語（參
    見原審卷第八四頁背面），核與被告所述不符，而被告對此
    又未能提出具體事證以實其說，是被告空言辯稱：與證人陳
    銘合資購買甲基安非他命云云，要無可採。
(十三)、至證人劉建偉於本院審理時證稱：其認識被告錢柏宇，與錢
    柏宇是小學同學，其間並無任何關於毒品的往來，九十八年
    三月二十六日，錢柏宇的Ｚ000000000號行動電話
    有發送一通簡訊到其行動電話，內容是叫其去遊藝場，說有
    好東西，其不知道簡訊內容是指何意，也不知道所稱之好東
    西是指何物，其當時因為在上班很忙，沒有回應，到晚上時
    其有回覆，回覆內容是「上班太累，想在家休息」，其不曉
    得當時錢柏宇的手機係由警方所持有，收到這通簡訊覺得很
    莫名其妙等語，雖可見警員在因扣押而持有被告上開行動電
    話機具時，曾發送簡訊給劉建偉，此情形或有誘捕、陷害教
    唆之問題。惟證人王啟煌、陳兼文、陳銘均是基於購買甲
    基安非他命之意思而主動撥打電話欲向被告購買甲基安非他
    命，此情形與警員主動發送簡訊至劉建偉行動電話之情形迥
    異，自難以警員發送簡訊至劉建偉行動電話之誘捕行為而否
    定證人王啟煌、陳兼文、陳銘撥打電話至被告行動電話及
    其等證詞之證據價值。
(十四)、按販賣甲基安非他命本無一定價格，各次買賣之價格，當亦
    各有差異，隨供需雙方之資力、關係之深淺、需求之數量、
    貨源之充裕與否、販賣者對於資金之需求如何即殷切與否，
    以及政府查緝之態度，進而為各種不同之風險評估，而為機
    動性之調整，是其價格標準，自非一成不變，且該等毒品容
    易分裝並增減份量，販賣者可由各種「價差」、「量差」或
    「純度差異」謀取利潤，其牟取利潤之方式或有差異，然謀
    圖利益之非法販賣行為目的，則無二致。被告所為各次販賣
    甲基安非他命犯行，雖因並未當場查獲販毒事實，且時隔久
    遠，而無從察知其販賣毒品之確實數量，惟毒品危害防制條
    例所處罰之「販賣」毒品罪，所著重者為在主觀上有藉以牟
    利之惡性，及對毒品之擴散具有較有償或無償轉讓行為更嚴
    重之危害性，被告「營利」之意圖係從客觀之社會環境、情
    況及證人、物證等資料，依據證據法則綜合研判認定；且毒
    品甲基安非他命量微價高，依一般社會通念以觀，販賣行為
    在通常情形下均係以牟利為其主要誘因及目的，從而，舉凡
    有償交易，除足反證被告確另基於某種非圖利本意之關係外
    ，通常尚難因無法查悉其販入價額作為是否高價賣出之比較
    ，諉無營利之意思，而阻卻販賣毒品犯行之追訴。本案被告
    確有前開販賣甲基安非他命之行為，已經調查屬實，則依據
    上開積極證據及經驗法則綜合判斷，足認被告確係以價差方
    式牟取販賣毒品之利益，被告係意圖營利而為本件販賣甲基
    安非他命之行為，要無疑義。
(十五)、綜上所述，被告確有販賣甲基安非他命給王啟煌、陳兼文、
    陳銘，被告之所辯無非卸飾之詞，不足採信，事證明確，
    其犯行洵堪認定。
二、論罪科刑
(一)、按行為後法律有變更者，適用行為時之法律；但行為後之法
    律有利於行為人者，適用最有利於行為人之法律，刑法第二
    條第一項定有明文。被告於行為後，毒品危害防制條例業已
    修正，並於九十八年五月二十日公布，同年月二十二日施行
    （原判決認係自該條例公布後六個月即九十八年十一月二十
    日開始施行之法律見解為本院所不採）。修正前毒品危害防
    制條例第四條第二項規定：「製造、運輸、販賣第二級毒品
    者，處無期徒刑或七年以上有期徒刑，得併科新臺幣七百萬
    元以下罰金。」修正後之毒品危害防制條例第四條第二項則
    規定：「製造、運輸、販賣第二級毒品者，處無期徒刑或七
    年以上有期徒刑，得併科新臺幣一千萬元以下罰金。」經比
    較新舊法之結果，以修正前毒品危害防制條例之規定有利於
    被告，依刑法第二條第一項前段之規定，本案自應一體適用
    修正前毒品危害防制條例之規定。
(二)、核被告就如附表所示三次犯行，均係犯修正前毒品危害防制
    條例第四條二項之販賣第二級毒品罪。被告販賣前持有第二
    級毒品甲基安非他命之低度行為，各為販賣甲基安非他命之
    高度行為所吸收，不另論罪。被告三次販賣第二級毒品甲基
    安非他命之犯行，犯意各別，行為互殊，應予分論併罰。
三、原審認被告罪證明確，適用修正前毒品危害防制條例第四條
    第二項、第十九條第一項，刑法第十一條、第二條第一項前
    段、第五十一條第五款之規定，並說明毒品戕害國人健康，
    且嚴重影響社會治安，故政府立法嚴禁販賣毒品，並以高度
    刑罰來遏止毒品氾濫之問題，被告為思慮成熟之成年人，絲
    毫未考慮販賣毒品對社會、國人之不良影響，害人害己，是
    其所為在客觀上並不會引起一般同情，而無適用刑法第五十
    九條之餘地。及審酌被告販賣第二級毒品予他人，足以使購
    買施用者形成成癮性，導致精神障礙與性格異常，嚴重戕害
    國人身體健康，及危害社會治安，所生危害甚巨，暨其素行
    、智識、犯罪手段、犯罪所得、犯罪之次數，及犯後態度等
    一切情狀，分別量處如附表所示之刑，並定其應執行刑為有
    期徒刑九年。復說明公訴意旨就被告三次販賣第二級毒品犯
    行各求處有期徒刑八年，應執行有期徒刑十二年之求刑顯屬
    過重；及說明公訴人並未具體說明或舉證被告有何「犯罪之
    習慣或因遊蕩或懶惰成習而犯罪」之情況，且認對被告宣告
    適當之刑事處分，足對其產生矯正策勵之作用，非謂一有犯
    罪行為，即須諭知強制工作不可，是認尚無併予令被告入勞
    動場所強制工作之必要。另說明被告三次販賣第二級毒品所
    得之金錢，雖未扣案，仍應依毒品危害防制條例第十九條第
    一項規定於其主刑下宣告沒收之，如全部或一部不能沒收時
    ，以其財產抵償之；及扣案之門號0000000000號
    行動電話一支（廠牌：ＳＯＮＹ，含ＳＩＭ卡一張），被告
    承認該手機及ＳＩＭ卡均為其所購買（參見原審卷第一五二
    頁），且認定該手機及ＳＩＭ卡係供被告販賣甲基安非他命
    所用，業如前述，爰依同條例第十九條第一項之規定諭知沒
    收。又說明(三)在被告身上扣得白色粉末一包（淨重三‧四九
    公克，空包裝重○‧三五公克），雖經送鑑定結果均檢驗出
    海洛因成分，有法務部調查局濫用藥物實驗室九十八年五月
    七日調科壹字第○九八二三○四四○○號鑑定書一份在卷可
    憑，惟非供被告販賣第二級毒品甲基安非他命所用之物，雖
    依毒品危害防制條例第十八條第一項規定，毒品不問屬於犯
    人與否，均應沒收銷燬之，及依刑法第三十八條第一項第二
    款規定，被告所有供犯罪所用之物得予沒收，然依主刑、從
    刑不可分原則，前開物品沒收之從刑，應附隨於被告涉嫌施
    用第一級毒品之主刑而同時宣告之，或由檢察官另依刑法第
    四十條第二項規定，聲請單獨宣告沒收銷燬之，不得於本案
    宣告沒收銷燬之（查檢察官於本案亦未聲請宣告沒收）。核
    其認事用法並無違誤，量刑亦屬妥適，應予維持，被告仍執
    前詞否認犯罪，其上訴為無理由，應予駁回。
據上論斷，應依刑事訴訟法第三百六十八條，判決如主文。
本案經檢察官王清杰到庭執行職務。
中    華    民    國    99    年     9    月    23    日
            刑事第八庭  審判長法  官  羅  得  村
                              法  官  李  雅  俐
                              法  官  簡  源  希
以上正本證明與原本無異。
如不服本判決應於收受送達後十日內向本院提出上訴書狀，其未
敘述上訴之理由者，並得於提起上訴後十日內向本院補提理由書
（均須按他造當事人之人數附繕本）「切勿逕送上級法院」。
                              書記官  李  宜  珊
中    華    民    國    99    年    9     月    23    日
附錄本案論罪科刑法條：
修正前毒品危害防制條例第四條第二項
製造、運輸、販賣第二級毒品者，處無期徒刑或七年以上有期徒
刑，得併科新臺幣七百萬元以下罰金。
附表：
┌──┬───┬───────┬────────────────────┐
│編號│犯  行│所犯法條及罪名│宣          告          刑              │
├──┼───┼───────┼────────────────────┤
│ 一 │如事實│修正前毒品危害│錢柏宇販賣第二級毒品，處有期徒刑柒年陸月│
│    │欄一(一)│防制條例第四條│。因犯罪所得之財物新臺幣壹仟元，沒收，如│
│    │所示  │第二項之販賣第│全部或一部不能沒收時，以其財產抵償之；又│
│    │      │二級毒品罪    │扣案之門號0000000000號行動電話│
│    │      │              │壹支（廠牌：ＳＯＮＹ，含ＳＩＭ卡壹張），│
│    │      │              │沒收。                                  │
├──┼───┼───────┼────────────────────┤
│ 二 │如事實│修正前毒品危害│錢柏宇販賣第二級毒品，處有期徒刑柒年陸月│
│    │欄一(二)│防制條例第四條│。因犯罪所得之財物新臺幣壹仟元，沒收，如│
│    │所示  │第二項之販賣第│全部或一部不能沒收時，以其財產抵償之；又│
│    │      │二級毒品罪    │扣案之門號0000000000號行動電話│
│    │      │              │壹支（廠牌：ＳＯＮＹ，含ＳＩＭ卡壹張），│
│    │      │              │沒收。                                  │
├──┼───┼───────┼────────────────────┤
│ 三 │如事實│修正前毒品危害│錢柏宇販賣第二級毒品，處有期徒刑柒年陸月│
│    │欄一(三)│防制條例第四條│。因犯罪所得之財物新臺幣壹仟元，沒收，如│
│    │所示  │第二項之販賣第│全部或一部不能沒收時，以其財產抵償之；又│
│    │      │二級毒品罪    │扣案之門號0000000000號行動電話│
│    │      │              │壹支（廠牌：ＳＯＮＹ，含ＳＩＭ卡壹張），│
│    │      │              │沒收。                                  │
└──┴───┴───────┴────────────────────┘

司法院資訊處製作；財團法人民間司法改革基金會備份。
